【裁判字號】    98,消債清,61
【裁判日期】    990621
【裁判案由】    清算事件
【裁判全文】
臺灣士林地方法院民事裁定            98年度消債清字第61號
債  務  人  張芷榕原名：張美.
代  理  人  張金盛律師
上列當事人聲請清算事件，本院裁定如下：
    主  文
債務人張芷榕（原名：張美惠）自中華民國九十九年六月二十三
日十七時起開始清算程序，並同時終止清算程序。
    理  由
一、按債務人不能清償債務或有不能清償之虞，於法院裁定開始
    更生程序或許可和解或宣告破產前，得向法院聲請清算，觀
    之消費者債務清理條例第3 條、第80條規定自明。又法院開
    始清算程序之裁定，應載明其年、月、日、時，並即時發生
    效力；債務人之財產不敷清償清算程序之費用時，法院應裁
    定開始清算程序，並同時終止清算程序，同條例第83條第1
    項、第85條第1 項亦有明定。
二、本件聲請意旨略以：伊無資產，每月薪資收入新臺幣（下同
    ）2 萬3,000 元，並有低收入戶補助1 萬7,000 元，而債務
    總額為42萬3,834 元，有不能清償債務之情事，前已提出債
    權人清冊，以書面於民國98年8 月間向最大債權金融機構
    豐（台灣）商業銀行股份有限公司（原香港商香港上海豐
    銀行股份有限公司，下稱豐銀行）請求協商，惟協商不成
    立。且伊未經法院裁定開始更生程序或許可和解或宣告破產
    ，爰向本院聲請清算云云。
三、查債務人張芷蓉（原名：張美惠）所主張之上開事實，除每
    月收入外，業據提出前置協商不成立通知書、財團法人金融
    聯合徵信中心當事人綜合信用報告之協商前置專用債權人清
    冊、全戶戶籍謄本、財產歸屬資料清單等件為證（見本院卷
    第10、23至30、32頁），且經本院依職權向最大債權金融機
    構豐銀行函查協商過程等情屬實，有該銀行99年4 月1 日
    陳報狀在卷可按，堪認為真正。
四、次查，債務人與其3 名未成年子女為低收入戶，每月領有低
    收入戶補助1 萬7,000 元，且因配偶顏豪臏自96年5 月起入
    監服刑，迄至99年初始出獄，目前無工作收入，故由債務人
    單獨扶養3 名未成年子女等節，為債務人所自陳，並有96年
    5 月至97年8 月之低收入戶補助入帳明細、低收入戶卡、臺
    灣彰化監獄受刑人在監執行證明書附卷可參（見本院卷第68
    至71、82、85、110 頁）。又依債務人提出之98年2 月至99
    年5 月之薪資轉帳明細所示（見本院卷第118 至121 頁），
    其每月平均實領薪資約2 萬8,304 元。是以，債務人每月收
    入4 萬5,304 元（計算式：17000+28304=45304 ）計算，參
    酌行政院主計處公布之99年度臺北市最低生活費為1 萬4,61
    4 元及財政部所公布受扶養親屬免稅額8 萬2,000 元（平均
    每月約6,833 元）等情，則債務人之收入扣除其個人最低生
    活費及3 名未成年子女扶養費後，僅餘1 萬0,191 元，而其
    債務總額為42萬3,834 元，足認其確有不能清償債務之虞。
    此外，復查無債務人有消費者債務清理條例第6 條第3 項、
    第8 條或第82條第2 項所定駁回清算聲請之事由存在，則債
    務人聲請清算，應屬有據。再者，依上開債務人提出之財產
    歸屬資料清單、財產及收入狀況說明書、行政院環保署廢機
    動車輛回收管制聯單所載，其名下並無可供即時換價之財產
    ，堪認債務人之財產應不敷清償清算程序之費用，依首揭規
    定，裁定開始本件清算程序，並同時終止清算程序。
四、爰裁定如主文。
中    華    民    國    99    年    6     月    21    日
                  民事第一庭  法      官  陳梅欽
上為正本係照原本作成。
開始清算程序之裁定不得抗告，如不服同時終止清算程序之裁定
，應於裁定送達後10日內，以書狀向本院提出抗告，並繳納抗告
費新臺幣1千元。
中    華    民    國    99    年    6     月    22    日
                              書  記  官  劉淑慧

司法院資訊處製作；財團法人民間司法改革基金會備份。
